【裁判字號】    94,訴,1064
【裁判日期】    950623
【裁判案由】    違反毒品危害防制條例
【裁判全文】
臺灣屏東地方法院刑事判決              94年度訴字第1064號
公  訴  人  臺灣屏東地方法院檢察署檢察官
被      告  丙○○
                    （現於台灣屏東監獄竹田分監執行中）
選任辯護人  鄭國安律師
            許瑜容律師
上列被告因違反毒品危害防制條例案件，經檢察官提起公訴（94
年度偵字第3704號），本院判決如下：
    主  文
丙○○連續販賣第一級毒品，累犯，處無期徒刑，褫奪公權終身
。門號零玖壹零陸肆柒柒貳號行動電話壹支及販賣毒品所得新
臺幣貳萬貳仟伍佰元沒收之，門號零玖壹零陸肆柒柒貳號行動
電話壹支如全部或一部不能沒收時，追徵其價額；新臺幣貳萬貳
仟伍佰元如全部或一部不能沒收時，以其財產抵償之。
    事  實
一、丙○○曾於民國82年間因違反麻醉藥品管理條例、肅清煙毒
    條例等案件，經本院分別判處有期徒刑7 月及3 年6 月確定
    ，上開有期徒刑接續執行，於84年6 月13日縮短刑期假釋出
    獄，復於85年間之假釋期間，因違反肅清煙毒條例案件，經
    本院判處有期徒刑3 年1 月確定，及於86年間因違反麻醉藥
    品管理條例案件，經本院判處有期徒刑10月確定，上開假釋
    並經法院撤銷，先執行殘刑有期徒刑2 年2 月30日，上開有
    期徒刑並接續執行，至89年4 月25日再度縮短刑期假釋出獄
    ，嗣於89年間之假釋期間，復因施用毒品案件而經法院撤銷
    假釋，於92年11月27日縮刑期滿執行完畢。
二、詎仍不知悔改，丙○○明知海洛因為毒品危害防制條例第2
    條第2 項第1 款所規定之第一級毒品，非經許可不得販賣，
    竟基於販賣第一級毒品之概括犯意，以0000000000號之行動
    電話號碼為聯絡工具，連續為下列販賣第一級毒品海洛因之
    行為：
  (一)於93年9 月間起至94年5 月間止，由乙○○自住處之電話號
    碼為0000000 號電話撥打丙○○上揭行動電話，並談妥交易
    地點及價格後，每星期一次，丙○○連續在其位於屏東縣九
    如鄉○○村○○路74巷2 號之住處外、其住處附近某巨蛋超
    商外及屏東縣長治鄉○○○○○村○○道路上之廢棄車廠等
    地販賣海洛因與乙○○，以每包新臺幣（下同）1000元販賣
    海洛因3 次及每包500 元販賣海洛因32次，共計販賣所得為
    19000 元。
  (二)於94年3 月間某日及4 月間某日，由甲○○以電話號碼為
    0000000000號之行動電話及公共電話撥打丙○○上揭行動電
    話，並談妥交易地點及價格後，丙○○在其上揭住處外，以
    每包500 元販賣海洛因與甲○○2 次，共計販賣所得為1000
    元。
  (三)於94年4 月間，由戊○○自住處之電話號碼為0000000 號電
    話撥打丙○○上揭行動電話，並談妥交易地點及價格後，丙○○連續在其上揭住處外，以每包500 元販賣海洛因與戊○○2 次，共計販賣所得為1000元。
  (四)於94年4 月15日起至5 月24日止，由丁○○以電話號碼為
    0000000000號之行動電話及公共電話撥打丙○○上揭行動電
    話，並談妥交易時間、地點及價格後，丙○○在其上揭住處
    外，以每包500 元販賣海洛因與丁○○3 次，共計販賣所得
    為1500元。
    嗣因對丙○○上開行動電話實施通訊監察後，監聽錄得乙○○、甲○○、戊○○、丁○○等人向丙○○購買毒品海洛因
    之對話，經查始悉上情。
二、案經屏東縣警察局移送臺灣屏東地方法院檢察署檢察官偵查
    起訴。
    理  由
甲、關於證據能力
一、證人甲○○、丁○○、戊○○於警詢中之供述
  (一)按被告以外之人（包括證人、鑑定人、告訴人、被害人及共
    同被告等）於檢察事務官、司法警察官或司法警察調查中所
    為之陳述，與審判中不符時，其先前之陳述具有較可信之特
    別情況，且為證明犯罪事實存否所必要者，得為證據，刑事
    訴訟法第159 條之2 定有明文。所謂「前後陳述不符」之要
    件，應就前後階段之陳述進行整體判斷，以決定其間是否具
    有實質性差異，惟無須針對全部陳述作比較，陳述之一部分
    有不符，亦屬之。而所謂「較可信之特別情況」之情形，亦
    應就前後陳述時之各種外部情況進行比較，以資決定何者外
    部情況具有可信性。若陳述係在特別可信之情況下所為，則
    虛偽陳述之危險性即不高，雖係審判外陳述，或未經被告反
    對詰問，仍得承認其有證據能力【所稱「外部情況」之認定
    ，例如(1)時間之間隔：陳述人先前陳述是在記憶猶新的情況
    下直接作成，一般與事實較相近，事後即可能因記憶減弱或
    變化，致有不清晰或陳述不符之現象發生；(2)有意識的迴避
    ：由於先前陳述時被告未在場，是陳述人直接面對詢問警員
    所為陳述較為坦然；事後可能因陳述人對被告有所顧忌或同
    情，因而在被告面前較不願陳述不利被告之事實；(3)受外力
    干擾：陳述人單獨面對檢察事務官或司法警察（官）所為之
    陳述，程度上較少會受到強暴、脅迫、詐欺、利誘或收買等
    外力之影響，其陳述較趨於真實。若被告在庭或有其他成員
    參與旁聽時，陳述人可能會本能的作出迴避對被告不利之證
    述，或因不想生事乃虛構事實而為陳述；(4)事後串謀：目擊
    證人對警察描述所目睹情形，因較無時間或動機去編造事實
    ，客觀上亦較難認與被告間有勾串情事，其陳述具有較可信
    性。但事後因特殊關係，雙方可能因串謀而統一口徑；或事
    後情況變化，兩者從原先敵對關係變成現在友好關係等情形
    ，其陳述即易偏離事實而較不可信等】。
  (二)證人甲○○、丁○○、戊○○於本院審理中，均翻異前詞，
    所為證述內容與警詢所述不同，經查：證人甲○○、丁○○
    、戊○○於警詢時之證述，依其記載內容，係採取一問一答
    方式，且上開證人於警詢時之供述較接近案發時點，記憶應
    較為清晰，憑信性甚高，而當時未直接面對被告丙○○，上
    開證人當時心理較為篤定，壓力較小，較有可能據實陳述，
    況觀以上開證人於警詢、偵查所為證述之內容，其對基本事
    實之證述始終一致，在偵訊及本院審理中均未對檢察官及法
    官表示為遭受不正方法訊問或非出於其自由意志而為供述，
    並佐以通訊監察譯文之內容與其於警、偵訊中所陳相符，益
    徵其陳述應具有任意性。再者，證人甲○○、丁○○均於本
    院審理中仍就「與被告有交付現金及自被告處取得毒品」之
    事實證稱不移，足認曾有交易之情節應非子虛，益見其嗣後
    均改稱「係與被告合資向他人購買毒品」，顯係經權衡重，
    為袒護被告或恐被告對其不利等因素而所為之託詞，信憑性
    甚低，故本院認證人甲○○、丁○○、戊○○於警詢中之陳
    述，基於發見真實之需求，且為證犯罪事實之存否為有必要
    ，本院斟酌上開供述證據之取得過程並無瑕疵，且與本案待
    證事實間具有相當之關聯性，以之為本案證據尚無不當，是
    揆諸前揭說明，證人警詢之陳述，本院認符合刑事訴訟法第
    159 條之2 之情形，認有證據能力。
  (三)至辯護人爭執證人甲○○、丁○○、戊○○等人於警詢中之
    指認過程有瑕疵，認不具證據能力，惟查：(1)按刑事實務上
    之對人指認，乃犯罪後，經由被害人、共犯或目擊之第三人
    ，指證並確認犯罪嫌疑人之證據方法。現行刑事訴訟法並無
    關於指認程序之規定，如何由證人正確指認犯罪嫌疑人，自
    應依個案之具體情形為適當之處理，法務部及司法警察主管
    機關對於指認程序所訂頒之相關要領規範，或學者發表之指
    認原則，無非提供辦案人員參考之資料，故證人之指認程序
    與相關要領規範不盡相符時，尚難謂係違反法律位階之「法
    定程序」，遑論學者個人發表之指認原則。況指認之程序，
    固須注重人權之保證，亦需兼顧真實之發現，確保社會正義
    實現之基本目的。如證人於審判中，已依人證之調查程序，
    陳述其出於親身經歷之見聞所為指認，並依法踐行詰問之程
    序後，綜合證人於案發時停留之時間及所處之環境，足資認
    定其確能被告觀察明白，認知被告行為之內容，該事後依憑
    個人之知覺及記憶所為之指認客觀可信，並非出於不當之暗
    示，亦未違悖通常一般日常生活經驗之定則或論理法則，又
    非單以證人之指認為被告論罪之唯一依據時，自不得僅因證
    人之指認程序與相關要領規範或其他學者個人之見解未盡相
    符，遽認其無證據能力；苟證人於警詢或偵查中所為之指認
    陳述，與審判中不符時，亦應審酌其先前之供述，是否符合
    刑事訴訟法第159 條之2 、之3 或之5 所規定得為證據之情
    形，以定其取捨，方符採證法則，此有最高法院94年度臺上
    字第3307號判決可資參照。(2)證人甲○○、丁○○、戊○○
    於本院審理中均自陳曾與被告見面次數不僅一次，並有電話
    聯絡，對於被告之外型、特徵應已可辨別，縱證人不知被告
    之真實姓名，然均知被告之綽號為「打摔」，且被告亦不否
    認曾與上開證人相識及通訊，並有通聯紀錄附卷，則應已不
    存在誤判或為警誘導暗示之可能性，是如前述，辯護人所稱
    指認程序不合法容有誤會，本院認仍均應具證據能力。
二、證人丁○○、甲○○、戊○○及乙○○於偵查中之供述
    按被告以外之人於偵查中向檢察官所為陳述，除顯有不可信
    之情況者外，得為證據，刑事訴訟法第159 條之1 第2 項定
    有明文。偵查中對被告以外之人（包括證人、鑑定人、告訴
    人、被害人及共同被告等）所為之偵查筆錄，或被告以外之
    人向檢察官所提之書面陳述，性質上均屬傳聞證據。惟現階
    段刑事訴訟法規定檢察官代表國家偵查犯罪、實施公訴，依
    法其有訊問被告、證人及鑑定人之權，證人、鑑定人且須具
    結，而實務運作時，檢察官偵查中向被告以外之人所取得之
    陳述，原則上均能遵守法律規定，不致違法取供，其可信度
    極高，故被告以外之人前於偵查中已具結而為證述，除反對
    該項供述得具有證據能力之一方，已釋明顯有不可信之情況
    外，不宜以該證人未能於審判中接受他造之反對詰問為由，
    即遽指該證人於偵查中之陳述不具證據能力。經查：
  (一)證人丁○○、甲○○、戊○○、乙○○於檢察官偵查中所為
    之陳述（證人丁○○之部分為94年8 月18日之供述），就購
    買毒品之情形及過程均結證明確（見94年度偵字第3704號偵
    查卷第29頁至第30頁、第37頁、第41頁），且證人均未表示
    曾受不法取供之情形，或反對該項供述得具有證據能力之陳
    述，亦未釋明上開供述有何顯不可信之情況，依前開說明，
    證人甲○○、丁○○、戊○○及乙○○於偵查中之證言具有
    證據能力。
  (二)證人丁○○於94年8 月30日於檢察官偵查中所為之陳述，因
    未經具結以擔保其可信性，認無證據能力，不得採為本案論
    罪之證據。
三、按若有事實足認被告或犯罪嫌疑人涉犯有最輕本刑為3 年以
    上有期徒刑之罪嫌，並危害國家安全或社會秩序情節重大而
    有相當理由可信其通訊內容與本案有關，且不能或難以其他
    方法蒐集或調查證據者，在偵查中得由檢察官核發通訊監察
    書，通訊保障及監察法第5 條第1 項第1 款、第2 項定有明
    文。是如依上開程序之通訊監察所取得之證據，即屬依法定
    程序所取得，自有證據能力。關於被告丙○○之通訊監察，
    係檢察官依法核發實施，有臺灣屏東地方法院檢察署通訊監
    察書在卷可稽，是該通訊監聽譯文取得之合法性無疑，自有
    證據能力。
乙、實體方面
一、訊據被告丙○○矢口否認有前揭連續販賣毒品之犯行，辯稱
    ：我沒有販賣毒品與甲○○、丁○○、戊○○及乙○○等人
    ，我係自己有施用毒品，並和甲○○、丁○○、乙○○等人
    一起合資購買毒品云云。經查：
  (一)乙○○自93年9 月間起至94年5 月底止，約一星期1 次，以
    證人乙○○家中電話0000000 號撥打被告丙○○0000000000
    號行動電話，與被告聯絡購買毒品之數量及交易地點，以1
    包海洛因500 元之價格，在被告東寧路的住處、被告家附近
    的巨蛋超商、番仔寮繁華村外環道路的廢棄車廠等處交易，
    其中3 次是購買1000元，另外32次皆是購買500 元等事實，
    業據證人乙○○於本院審理中證述詳實（見本院卷第109 頁
    至第112 頁），且被告亦不爭執曾使用0000000000號之行動
    電話至94年5 、6 月間之事實（見94年度偵字第3704號卷第
    25 頁 、本院卷第31頁），復有證人乙○○與被告之通聯紀
    錄與互核相符之通訊譯文（摘錄相關譯文如附表編號2 、8
    、9 至12所示）在卷可稽，足徵乙○○證述確與被告有交易
    毒品之情節，應非憑空虛捏而來，應堪採信。
  (二)甲○○於94年3 月及4 月間，以其電話號碼0000000000號行
    動電話及朋友手機撥打被告0000000000號行動電話，以1 包
    海洛因500 元之價格，向被告購買毒品海洛因1 包共2 次，
    並直接前往被告九如鄉東寧村之住處拿取海洛因等事實，業
    據證人甲○○於偵訊中證述明確（見94年度偵字第3704號卷
    第37頁），經核與其於警詢中之供述均大致相符（見警卷第
    4 頁至第7 頁），並參酌甲○○於94年4 月14日以其行動電
    話撥打被告上開手機之通話內容：「我在樓下…要拿『鹹的
    』」等暗語（如附表編號4 所示），及本院審理中證人甲○○就通訊譯文內容證稱：鹹的是指海洛因，500 是我要拿的
    金額，後面是指丙○○家的後面等語（見本院卷第78頁），
    益徵證人甲○○確基於購買或洽詢毒品之動機而與被告見面
    ，故其於警詢、偵訊中指證有與被告從事毒品販賣交易之情
    節，自堪採信。雖證人甲○○於本院審理中改稱：是我去被
    告家，被告再開他的黑色NISSAN的車子帶我去買毒品，3 月
    份那次是一起到九如國小那邊，4 月份我們去屏東海豐和興
    里接近「有能駕訓班」那邊的對面路邊等語（見本院卷第73
    頁至第80頁），經核與被告所辯稱：我和甲○○一起去買毒
    品，各出資500 元，是甲○○開他自己的車，而我的車是福
    特銀色2000C.C 排氣量的自小客車，去買毒品的時候沒有開
    過我的車等就二人購買毒品之交易情節，顯有多處歧異，二
    人就合資購買毒品之細節、所用之交通工具、交付金錢、毒
    品及交易地點之供述內容俱不相符，足見證人甲○○於審理
    中翻異前詞，無非係迴護被告所為避重就輕之詞，委無足採
    。
  (三)戊○○於94年4 月間以其住處0000000 號電話撥打被告
    0000000000號行動電話，向被告購買海洛因2 次共1000元，
    交付海洛因的地點為被告住處後面及被告住處後面之路邊等
    情，業據證人戊○○於偵訊中證述綦詳（見94年度偵字第
    3704號卷第41頁），經核與其於警詢中之供述均大致相符（
    見警卷第31頁），並有證人戊○○住處0000000 號電話與被
    告上揭行動電話通聯紀錄附卷可參，足徵證人戊○○於94年
    4 月間，確與被告有電話聯繫，故證人戊○○上開證述，應
    非憑空虛捏而來。雖證人戊○○於本院審理中先就其施用毒
    品之來源否認係向被告所購買，經檢察官提示通訊譯文後，
    就如附表編號5 所示之對話內容，不能解釋對話內容「要一
    樣」所指為何，其後便改稱係和被告一同去買毒品，惟就拿
    取海洛因之地點交貨方式、為何會找丙○○陪同購買毒品等
    原因均語帶含糊保留，顯出於為被告脫責之詞，不足採信。
  (四)丁○○於94年4 月15日起至5 月24日止，以電話號碼為0000
    000000號之行動電話及公共電話撥打被告上揭行動電話，向
    被告以每包500 元之價格購買海洛因3 次，並在被告位於東
    寧村東寧路之住處後方拿取毒品海洛因等情，業據證人丁○○於94年8 月18日偵訊中證述明確（見94年度偵字第3704號
    卷第29頁至第30頁），經核與其於警詢中之供述均大致相符
    （見警卷第15頁至第18頁），並參酌丁○○於94年4 月12日
    、同年4 月13日、同年4 月20日分別以其行動電話撥打被告
    上開手機之通話內容均有：「要拿『500 』…在你家後面」
    等語（分別如附表編號1 、3 、7 號所示），堪認證人丁○○確基於購買或洽詢毒品之動機而與被告見面，故其於警詢
    、偵訊中指證有與被告從事毒品販賣交易之情節，自堪採信
    。證人丁○○雖於本院審理中改稱：係與被告合資購買海洛
    因，拿回海洛因後，由丙○○各分一半，其中94年4 月13日
    這次分一半我並沒有在旁邊看等語（見本院卷第72頁），惟
    證人丁○○當庭就如附表編號1 所示通訊譯文文內容提出解
    釋時，稱：「（問：這是何意？）我有欠那個女的100 元。
    （問：你有跟那個女的一起買毒品？）沒有。那天我也沒有
    拿毒品。（問：你打這通電話是要向丙○○買毒品還是要跟
    何人購買毒品？）我不認識那個女的。（問：你為何會欠那
    個女的100 元？）我跟他借的。（問：你打這通電話不是要
    跟丙○○購買嗎？為何會是女的接的？）我不知道，我沒有
    跟那個女的合股，也沒有跟她買過。」等語（見本院卷第71
    頁），析之前述證言，存有與常理不符之情：證人既稱不識
    對話之女子，何以與該女子有金錢上之往來，且以毒品海洛
    因量微價高之市場行情而言，若非大量購買而有取得價格略
    為便宜之可能，如所購僅為數百元至1000元，則何需以合購
    方式再行分裝，且竟未在場觀諸受託購買者分裝而容任其自
    行分配，實與一般購毒者之交易習慣有違（此觀實務常見吸
    毒之人均隨身攜帶電子磅秤以防遭販售者「偷斤減兩」），
    是足見證人丁○○於本院審理中之證述，顯係迴護被告之詞
    ，委無足採。
  (五)辯護人雖辯稱並無扣案毒品、查獲販毒所得等「人贓俱獲」
    之證據足以證明被告有以營利之目的販賣海洛因，因認與販
    賣海洛因之犯罪構成要件有間，惟被告自始即否認有販賣海
    洛因之情事，致無從得知其購入海洛因之確實價格及是否確
    有買低賣高營利情事，惟販賣海洛因係屬違法行為，非可公
    然為之，販賣者販入後可任意分裝增減其分量再行出售，而
    每次交易之價格、數量，亦隨時依交易對象、當時行情而變
    動，縱或出售之價格較低，亦非當然無營利意圖，即便為相
    同價格，因份量較少亦能從中獲利，除經坦承犯行並能供明
    販入、賣出確實價量外，委難查得實情，如被告自始否認到
    底，既無法追得上手，更難查悉有無從中獲利，是除非別有
    事證，足認係按同一價量委買或轉售，確未牟利外，尚難據
    此即認販賣之證據有所未足，否則將造成知過坦承者難辭重
    典，飾詞否認者反得僥倖，而失情理之平。且按一般民眾均
    知政府一向對毒品之查禁嚴森，且重罰不予寬貸，衡情倘非
    有利可圖，絕無平白甘冒被嚴查重罰高度風險之理，從而，
    舉凡其有償交易，除足反證其確係另基於某種非營利本意之
    關係外，通常尚難因無法查悉其販入價格，作為是否高價賣
    出之比較，諉無營利之意思阻卻販賣犯行之追訴（最高法院
    84 年 度第三次刑事庭會議決議意旨參照），經查證人乙○○於本院審理中證述：被告有時候買回來，會自己偷摻葡萄
    糖，所以我就沒有分給他等語（見本院卷第111 頁），佐以
    被告與證人乙○○、甲○○、戊○○、丁○○等人均非至親
    ，倘無從中賺取差價或投機貪圖小利，豈有屢屢甘冒重典依
    購入價格轉售或代購之理？是被告主觀上具有營利之意圖，
    亦臻明確。至販賣所得部分，本院綜合證人乙○○、甲○○
    、戊○○、丁○○就前後證詞，依有利被告之認定，認販賣
    與乙○○之所得為19,000元（1000×3+500 ×32），販賣與
    甲○○所得為1,000 元（500 ×2） ，販賣與戊○○所得為
    1,000 元（500 ×2） ，販賣與丁○○所得為1,500 元（
    500 ×3） ，合計為22,500元。
  (六)綜上調查結果，本件事證明確，被告連續販賣第一級毒品海
    洛因之犯行已堪認定，應依法論科。
二、按海洛因係毒品危害防制條例第2 條第2 項第1 款所定之第
    一級毒品，不得非法販賣，是核被告丙○○所為，係犯毒品
    危害防制條例第4 條第1 項之販賣第一級毒品海洛因罪。被
    告因販賣毒品海洛因而持有毒品海洛因之低度行為，為販賣
    之高度行為所吸收，不另論罪。被告先後販賣海洛因與乙○○35次、甲○○2 次、戊○○2 次、丁○○3 次之犯行，均
    時間緊接，方法相同，所犯構成要件相同之罪，顯係基於概
    括之犯意反覆為之，為連續犯，應依刑法第56條之規定論以
    1 罪，並除販賣第一級毒品海洛因之法定刑為死刑、無期徒
    刑部分不得加重外，應加重其刑。查被告前於82年間因違反
    麻醉藥品管理條例、肅清煙毒條例等案件，經本院分別判處
    有期徒刑7 月及3 年6 月確定，上開有期徒刑接續執行，於
    84年6 月13日縮短刑期假釋出獄，復於85年間之假釋期間，
    因違反肅清煙毒條例案件，經本院判處有期徒刑3 年1 月確
    定，及於86年間因違反麻醉藥品管理條例案件，經本院判處
    有期徒刑10月確定，上開假釋並經法院撤銷，先執行殘刑有
    期徒刑2 年2 月30日，上開有期徒刑並接續執行，至89年4
    月25日再度縮短刑期假釋出獄，嗣於89年間之假釋期間，復
    因施用毒品案件而經法院撤銷假釋，於92年11月27日縮刑期
    滿執行完畢等節，有臺灣高等法院被告前案紀錄表1 份附卷
    可參，，其受有期徒刑執行完畢，於5 年以內再犯本件最重
    本刑為有期徒刑以上之罪，為累犯，應依刑法第47條之規定
    遞為加重其刑，惟所犯法定刑為死刑、無期徒刑之部分不得
    加重。被告連續高達40餘次販賣海洛因犯行，期間長達半年
    以上，且係意圖營利而販賣予他人施用，危害社會治安及國
    民健康至深且鉅，客觀上並無情堪憫恕而得引起一般同情之
    情狀，尚難依刑法第59條之規定酌減其刑，故難邀寬典，併
    此敘明。爰審酌被告素行不良，除有煙毒前科外，尚犯有竊
    盜、槍砲等案件（有卷附臺灣屏東地方法院檢察署刑案資料
    查註紀錄表、臺灣高等法院被告前案紀錄表可參），竟不知
    自持，販賣毒品予他人助長施用毒品成癮之惡習，戕害國人
    身心健康，並有危害社會安全之虞，且犯後態度不佳，顯無
    悔意之態度等一切情狀，量處如主文所示之刑，並依刑法第
    37條第1 項規定宣告褫奪公權終身。又門號0000000000號之
    行動電話，業據被告供稱為其所有等語在卷，且係供本件毒
    品交易聯繫所用已如上述，另被告販賣毒品所得22,500元雖
    未扣案，均應依毒品危害防制條例第19條第1 項前段規定諭
    知沒收，就門號0000000000號行動電話1 支之部分，如全部
    或一部不能沒收時，追徵其價額，而就販賣毒品所得部分，
    如全部或一部不能沒收時，以其財產抵償之（因所得財物為
    金錢，自無追徵價額之問題，最高法院93年度台上字4584號
    判決意旨參照），併此敘明。
據上論斷，應依刑事訴訟法第299 條第1 項前段，毒品危害防制
條例第4 條第1 項、第18條第1 項前段、第19條第1 項，刑法第
11條、第56條、第47條、第37條第1 項，判決如主文。
本案經檢察官鄭伊鈞到庭執行職務
中    華    民    國    95    年    6     月    23    日
                  刑事第二庭    審判長法  官  羅森德
                                      法  官  陳松檀
                                      法  官  陳海寧
以上正本證明與原本無異。
如不服本判決應於收受本判決送達後10日內向本院提出上訴書狀
，其未敘述上訴理由者，並得於提起上訴後10日內向本院補提理
由書狀（均須按他造當事人之人數附繕本）「切勿逕送上級法院
」
中    華    民    國    95    年    7     月    5     日
                                      書記官  劉淑蓉
附表：
 ┌─┬────┬────┬──┬────┬──────────────┐
 │編│日期時間│監察：A │聯絡│對方：B │談   話   內   容   譯   文 │
 │號│        │姓名及電│方向│姓名及電│                            │
 │  │        │話號碼  │    │話號碼  │                            │
 ├─┼────┼────┼──┼────┼──────────────┤
 │1.│94/4/12 │丙○○的│←  │丁○○  │A：喂！要還我錢了嗎         │
 │  │15：27  │太太    │    │00000000│B：要給你拿呀（意指毒品）   │
 │  │        │091306  │    │51      │A：你什麼時候要還呀         │
 │  │        │47 72   │    │        │B：明天一定還你             │
 │  │        │        │    │        │A：你的話能聽嗎，你要拿多少 │
 │  │        │        │    │        │B：500，我現在在你家後面    │
 ├─┼────┼────┼──┼────┼──────────────┤
 │2.│94/4/13 │丙○○  │←  │乙○○  │B：我在樓下等               │
 │  │14：16  │00000000│    │00-00000│A：我要打給你，你就打來了   │
 │  │        │72      │    │39      │B：我比較不方便，差100      │
 │  │        │        │    │        │A：你每一次都這樣，我老婆會 │
 │  │        │        │    │        │   罵                       │
 │  │        │        │    │        │B：就一次而已               │
 │  │        │        │    │        │A：好啦                     │
 ├─┼────┼────┼──┼────┼──────────────┤
 │3.│94/4/13 │丙○○  │←  │丁○○  │A：怎樣                     │
 │  │17：16  │00000000│    │00000000│B：拿500                    │
 │  │        │72      │    │51      │A：你在哪裡                 │
 │  │        │        │    │        │B：我在你家後面             │
 ├─┼────┼────┼──┼────┼──────────────┤
 │4.│94/4/14 │丙○○  │←  │甲○○  │A：喂                       │
 │  │07：34  │00000000│    │00000000│B：哥仔，我在樓下           │
 │  │        │72      │    │75      │A：你是誰                   │
 │  │        │        │    │        │B：我是賢仔，我要向你拿（意 │
 │  │        │        │    │        │   指購買毒品）             │
 │  │        │        │    │        │A：要拿什麼                 │
 │  │        │        │    │        │B：我要拿鹼的（意指海洛因） │
 │  │        │        │    │        │   500，在後面嘛            │
 │  │        │        │    │        │A：對的                     │
 ├─┼────┼────┼──┼────┼──────────────┤
 │5.│94/4/15 │丙○○  │←  │戊○○  │A：喂，你是誰               │
 │  │07:22   │00000000│    │00-00000│B：我是胖仔（國語發音）     │
 │  │        │72      │    │56      │A：你要做什麼               │
 │  │        │        │    │        │B：我要一樣呀               │
 │  │        │        │    │        │A：沒有了啦，我現在在追貨， │
 │  │        │        │    │        │   你忍耐一下               │
 │  │        │        │    │        │B：好啦                     │
 ├─┼────┼────┼──┼────┼──────────────┤
 │6.│94/4/15 │丙○○  │←  │丁○○  │A：喂你是誰？               │
 │  │12：23  │00000000│    │00000000│B：典仔                     │
 │  │        │72      │    │51      │A：等一下好不好，剛拿回來而 │
 │  │        │        │    │        │   已                       │
 │  │        │        │    │        │B：要等多久                 │
 │  │        │        │    │        │A：一、二十分左右           │
 │  │        │        │    │        │B：那我要先去工作了，可以先 │
 │  │        │        │    │        │   拿嗎？                   │
 │  │        │        │    │        │A：沒有辦法                 │
 ├─┼────┼────┼──┼────┼──────────────┤
 │7.│94/4/20 │丙○○的│←  │丁○○  │A：喂，你那天說要還的       │
 │  │12：00  │太太    │    │00000000│B：我現在就順便要拿去還你的 │
 │  │        │00000000│    │51      │A：你要買多少啦？           │
 │  │        │72      │    │        │B：500                      │
 │  │        │        │    │        │A：你何時會到？             │
 │  │        │        │    │        │B：兩分鐘馬上到             │
 │  │        │        │    │        │A：在後面那邊               │
 │  │        │        │    │        │B：好的                     │
 ├─┼────┼────┼──┼────┼──────────────┤
 │8.│94/4/26 │丙○○  │←  │乙○○  │B：回來了嗎？               │
 │  │01：38  │00000000│    │00-00000│A：沒有、我沒有回去那裡     │
 │  │        │72      │    │39      │B：在哪裡等                 │
 │  │        │        │    │        │A：在繁華外環道             │
 │  │        │        │    │        │B：繁華外環道紅綠燈解體場那 │
 │  │        │        │    │        │   邊                       │
 │  │        │        │    │        │A：要多少？                 │
 │  │        │        │    │        │B：5（五百元）              │
 │  │        │        │    │        │A：好                       │
 ├─┼────┼────┼──┼────┼──────────────┤
 │9.│94/5/5  │丙○○  │←  │乙○○  │B：喂在裡                   │
 │  │12：47  │00000000│    │00-00000│A：在洛陽                   │
 │  │        │72      │    │39      │B：用個一（指1000毒品）給我 │
 │  │        │        │    │        │A：我還要回去拿             │
 │  │        │        │    │        │B：在那裡等                 │
 │  │        │        │    │        │A：我看你那裡比較近         │
 │  │        │        │    │        │B：在洛陽高速公路下         │
 │  │        │        │    │        │A：我回去拿                 │
 ├─┼────┼────┼──┼────┼──────────────┤
 │10│94/5/14 │丙○○  │←  │乙○○  │B：喂，啊有沒有？           │
 │  │17：19  │00000000│    │00-00000│A：有（指毒品）             │
 │  │        │72      │    │39      │B：要在那裡等，巨蛋（指交易 │
 │  │        │        │    │        │   毒品地點）               │
 │  │        │        │    │        │A：你到巨蛋打電話給我，我拿 │
 │  │        │        │    │        │   過去，你再開車過來       │
 │  │        │        │    │        │B：喔好啦，我到巨蛋再打給你 │
 │  │        │        │    │        │A：嗯                       │
 │  │        │        │    │        │B：喔好                     │
 ├─┼────┼────┼──┼────┼──────────────┤
 │11│94/5/14 │丙○○  │←  │乙○○  │A：喂                       │
 │  │16:50   │00000000│    │00-00000│B：西瓜仔                   │
 │  │（94監續│72      │    │39      │A：我剛要回去               │
 │  │205號P13│        │    │        │B：在哪裡要回來             │
 │  │）      │        │    │        │A：在麟洛                   │
 │  │        │        │    │        │B：我過去                   │
 │  │        │        │    │        │A：哈                       │
 │  │        │        │    │        │B：我過去找你               │
 │  │        │        │    │        │A：等一下我過去看看有沒有（ │
 │  │        │        │    │        │   指毒品）                 │
 │  │        │        │    │        │B：你再打給我，我再幾分鐘後 │
 │  │        │        │    │        │   打給你                   │
 │  │        │        │    │        │A：喔                       │
 │  │        │        │    │        │B：再10分                   │
 │  │        │        │    │        │A：喔                       │
 ├─┼────┼────┼──┼────┼──────────────┤
 │12│94/5/14 │丙○○  │←  │乙○○  │B：喂，啊有沒有？           │
 │  │17：06  │00000000│    │00-00000│A：有（指毒品）             │
 │  │（同上）│72      │    │39      │B：要在哪裡等？巨蛋（指毒品 │
 │  │        │        │    │        │   交易地點）               │
 │  │        │        │    │        │A：你到巨蛋打電話給我，我拿 │
 │  │        │        │    │        │   過去，你再開車過來       │
 │  │        │        │    │        │B：喔好啦，我到巨蛋再打給你 │
 │  │        │        │    │        │A：嗯                       │
 │  │        │        │    │        │B：喔好                     │
 └─┴────┴────┴──┴────┴──────────────┘
附錄法條：
毒品危害防制條例第4條
製造、運輸、販賣第一級毒品者，處死刑或無期徒刑；處無期徒
刑者，得併科新臺幣 1 千萬元以下罰金。
製造、運輸、販賣第二級毒品者，處無期徒刑或 7 年以上有期徒
刑，得併科新臺幣 7 百萬元以下罰金。
製造、運輸、販賣第三級毒品者，處 5 年以上有期徒刑，得併科
新臺幣 5 百萬元以下罰金。
製造、運輸、販賣第四級毒品者，處 3 年以上 10 年以下有期徒
刑，得併科新臺幣 3 百萬元以下罰金。
製造、運輸、販賣專供製造或施用毒品之器具者，處 1 年以上 7
年以下有期徒刑，得併科新臺幣 1 百萬元以下罰金。
前五項之未遂犯罰之。


司法院資訊處製作；財團法人民間司法改革基金會備份。
